臺灣高等法院刑事判決
108年度上更一字第35號
上  訴  人  
即  被  告  黃國順



選任辯護人  董家均律師
上列上訴人因偽證案件，不服臺灣新北地方法院105年度訴字第5
88號，中華民國106年12月28日第一審判決（起訴案號：臺灣新
北地方檢察署104年度偵字第18968號），提起上訴，經最高法院
發回更審，本院判決如下：
    主  文
上訴駁回。
    事  實
一、黃國順與高景隆、吳回（所涉教唆偽證罪嫌部分，另經檢察
    官以104年度偵字第30460號為不起訴處分確定）均為向德塑
    膠工業股份有限公司（下稱向德公司）股東，且與吳回為甥
    舅關係，因向德公司於民國84年3月1日與加楠塑膠工業有限
    公司（下稱加楠公司）相互投資50％之股份，就投資加楠公
    司部分，雙方於84年10月13日簽立契約書約定黃國順、吳回
    及高景隆3位新進股東之出資額與加楠公司當時之原有股東
    施鴻池（已歿）、施建昌（施鴻池之胞弟）、張有儀及郭水
    源等4人出資額各佔加楠公司總資本額新臺幣（下同）500萬
    元之二分之一，黃國順、吳回及高景隆並於85年2月1日簽立
    契約書，約定3人實質股權均佔加楠公司股份六分之一，期
    間加楠公司雖有為增資登記，惟均屬形式增資，實質上均未
    變更各股東之股權比例，嗣因黃國順、吳回及高景隆於88年
    間，另共同投資登強塑膠股份有限公司（下稱登強公司），
    並約定由高景隆離開加楠公司至登強公司擔任實際負責人，
    吳回則仍留於加楠公司，吳回與高景隆因而協議吳回將其在
    登強公司之股權借名登記在高景隆名下，高景隆則將在加楠
    公司名下之股權於89年1月13日借名登記在吳回名下，惟不
    影響吳回及高景隆仍各實質持有加楠公司六分之一股權及登
    強公司股權之事實，且吳回受託須為高景隆處理收受加楠公
    司分配之股利、盈餘及財產後轉交予高景隆等相關事宜，黃
    國順、吳回及高景隆並於91年9月27日簽立契約書約定前開
    借名登記事實，而於91至95年間加楠公司多次分配股利，吳
    回均有依約將加楠公司分配至其名下股利之半數交予高景隆
    ，之後加楠公司於94年9月間欲結束營業而分配公司財產，
    施鴻池遂交辦加楠公司會計胡美宏於94年10月初填載華南商
    業銀行股份有限公司（下稱華南銀行）存摺存款取款憑條6
    張（共5000萬元），由吳回、施鴻池核章後，交由施建昌於
    94年10月13日自加楠公司名下華南銀行新莊分行帳號000000
    000000號活期存款帳戶提領現金5000萬元後，於同日依各股
    東之股權比例而為分配（下稱第1次分配），其中800萬元以
    現金存款方式存入黃國順名下之華南銀行新莊分行帳號0000
    00000000號活期存款帳戶，1700萬元則以現金存款方式存入
    吳回名下之華南銀行新莊分行帳號000000000000號活期存款
    帳戶，吳回即先後於94年10月14日、同年月23日陸續交付50
    0萬元、333萬3333元之支票各1紙予高景隆提示兌現，以此
    方式交付高景隆應分得之加楠公司財產共833萬3333元，隨
    後吳回及高景隆於94年11月1日簽定內容略為：「加楠公司
    原乙方（即高景隆）登記在甲方（即吳回）的股權，其權利
    義務關係依然不變，直至加楠公司正式結束營業為止。....
    附記：高景隆已於10月份拿回加楠公司大部分資金：捌佰參
    拾參萬參仟參佰參拾參元正」之契約書，以為憑據，其後加
    楠公司於95年2月16日向經濟部申請解散，並自同年月22日
    起歇業及進行清算後，實際上仍有剩餘財產2280萬元可分配
    予各股東，施鴻池遂於95年12月19日以加楠公司名下第一商
    業銀行（下稱第一銀行）丹鳳分行帳號00000000000號支票
    存款帳戶簽發支票6張（共2280萬元）分付予各股東（下稱
    第2次分配），其中黃國順獲配380萬元支票，吳回則獲配76
    0萬元支票，並隨即於95年12月20日以其名下臺北縣板橋市
    農會（已更名為新北市板橋區農會，下同）帳號0000000000
    號帳戶提示兌現上開760萬元支票後，再於96年1月12日將本
    應交予高景隆之380萬元併同其可分得之380萬元以現金提領
    方式全數領出供己使用，為此高景隆乃對吳回提起背信告訴
    （下稱吳回背信案），經臺灣板橋地方法院檢察署（現更名
    為臺灣新北地方檢察署，下稱新北地檢署）偵查起訴，由臺
    灣新北地方法院（下稱新北地院）以101年度易字第2111號
    判處有期徒刑6月，經上訴後，仍由本院以102年度上易字第
    2152號撤銷改判有期徒刑6月，減為有期徒刑3月確定（加楠
    公司上開入股登記、增資登記、借名登記及第1、2次分配之
    詳細情形，詳如附表所示）。
二、詎黃國順在上開吳回背信案之偵查期間，明知其於94年10月
    13日加楠公司第1次分配所取得之800萬元，為加楠公司欲結
    束營業而依各股東股份比例所為之財產整體分配，並已於10
    0年10月26日在吳回背信案偵查中（即100年度偵續三字第6
    號）具結後明確據實證稱：「我們公司結算的時候董事長..
    .說公司結算處理完才匯800萬...」、「那時候說公司沒有
    要做、結束了，阿賣、賣成本、賣那個，全部都丟掉了」、
    「是清算完嘛，應該說結算嘛，他跟我說結算起來我的部分
    就是...」等語，竟仍基於偽證之犯意，就上開所取得之800
    萬元是否即為「加楠公司第1次依各股東股份比例所為之財
    產整體分配」此等與吳回背信案案情有重要關係之事項，於
    該案（即新北地院101年度易字第2111號案件）102年3月26
    日審理時具結後改口虛偽證稱：「（辯護人：94年10月13日
    有筆800萬元，是否有收到這筆款項？）有，這是公司還我
    的錢」、「【辯護人：請求提示98偵續三字第74頁黃國順10
    0年6月14日（應為100偵續三第74頁黃國順100年10月26日）
    偵訊筆錄，你為何說八百萬是公司結束後分給你的錢？】我
    當時有說是我份內的錢，不是股本的錢，因為是我借給公司
    週轉，公司本來就應該還給我，所以我才說是我份內的錢」
    云云，足以影響該案審判結果之正確性。嗣因本院於吳回背
    信案審理後，認黃國順上開於該案新北地院審理時所為之證
    詞，與其先前於新北地檢署偵查時所為之證述內容不符，且
    與卷內證據資料相違，屬曲意迴護吳回之詞而不予採信，仍
    判決吳回犯背信罪確定，始悉上情。
三、案經高景隆告發新北地檢署檢察官偵查起訴。
    理  由
壹、證據能力
    本判決下列所援引之供述及非供述證據，均依法定方式取得
    ，並經本院於審判期日踐行合法調查，其中屬上訴人　即被
    告黃國順（下稱被告）以外之人於審判外所為陳述者，檢察
    官、被告均表示不爭執其證據能力（見本院上更一卷第49頁
    、第264至267頁），且查無依法應排除其證據能力之情形，
    本院審酌各該陳述作成時之情況，認為適當，均得採為判決
    之基礎。
貳、實體部分
一、認定事實所憑之證據及認定理由
    訊據被告矢口否認有何上開偽證犯行，辯稱：伊於94年10月
    13日收到加楠公司匯款的800萬元，的確是伊陸續借給加楠
    公司的週轉款項，之後加楠公司還給伊的錢，不是加楠公司
    分配的盈餘，伊於吳回背信前案偵查中的證述是因為主觀上
    認為該筆800萬元是份內的錢，伊才這樣講，檢察官並沒有
    問該800萬元是什麼性質的錢，其後伊在101年易字第2111號
    案件審理時所為該筆800萬元是週轉金之證述才是事實，伊
    並沒有作偽證云云。惟查：
  ㈠被告與告發人高景隆、另案被告吳回均為向德公司股東，向
    德公司於84年3月1日與加楠公司相互投資50％股份，就投資
    加楠公司部分，雙方於84年10月13日簽立契約書約定被告、
    吳回及高景隆3位新進股東之出資額與加楠公司當時之原有
    股東施鴻池（已歿）、施建昌、張有儀及郭水源等4人出資
    額各佔加楠公司總資本額500萬元之二分之一，被告、吳回
    及高景隆並於85年2月1日簽立契約書，約定3人實質股權均
    佔加楠公司股份六分之一，期間為形式增資後，被告、吳回
    及高景隆於88年間另共同投資登強公司，並約定由高景隆離
    開加楠公司至登強公司擔任實際負責人，吳回則仍留於加楠
    公司，吳回與高景隆因而協議吳回將其在登強公司之股權借
    名登記在高景隆名下，高景隆則將在加楠公司名下之股權於
    89年1月13日借名登記在吳回名下，惟不影響吳回及高景隆
    仍各實質持有加楠公司六分之一股權及登強公司股權之事實
    ，且吳回受託須為高景隆處理收受加楠公司分配之股利、盈
    餘及財產後轉交予高景隆等相關事宜，被告、吳回及高景隆
    並於91年9月27日簽立契約書約定前開借名登記事實，而於9
    1至95年間加楠公司多次分配股利，吳回均有依約將加楠公
    司分配至其名下股利之半數交予高景隆。嗣加楠公司於94年
    9月間欲結束營業而分配公司財產，施鴻池遂交辦會計胡美
    宏於94年10月初填載華南銀行存摺存款取款憑條6張（共500
    0萬元），由吳回、施鴻池核章後，交由施建昌於94年10月1
    3日自加楠公司名下華南銀行新莊分行帳號000000000000號
    活期存款帳戶提領現金5000萬元後，於同日依各股東之股權
    比例而為第1次分配（各股東分配情形，詳如附表編號5所示
    ），吳回即先後於94年10月14日、同年月23日陸續交付500
    萬元、333萬3333元之支票各1紙予高景隆提示兌現，隨後吳
    回及高景隆於94年11月1日簽定內容略為：「加楠公司原乙
    方（即高景隆）登記在甲方（即吳回）的股權，其權利義務
    關係依然不變，直至加楠公司正式結束營業為止。....附記
    ：高景隆已於10月份拿回加楠公司大部分資金：捌佰參拾參
    萬參仟參佰參拾參元正」之契約書，以為憑據，其後加楠公
    司於95年2月16日向經濟部申請解散，自同年月22日起歇業
    及進行清算後，實際上仍有剩餘財產2280萬元可分配予各股
    東，施鴻池遂於95年12月19日以加楠公司名下第一銀行丹鳳
    分行帳號00000000000號支票存款帳戶簽發支票6張（共2280
    萬元）而為第2次分配（各股東分配情形，詳如附表編號7所
    示），因吳回於95年12月20日以其名下新北市○○區○○○號000
    0000000000號帳戶提示兌現上開760萬元支票後，再於96年1
    月12日全數領出供己使用而有背信之情形，業據本院以102
    年度上易字第2152號判刑確定，有該案刑事判決書附卷可稽
    ，並經證人即加楠公司股東施建昌、張有儀、郭水源、高景
    隆、加楠公司會計胡美宏、會計師簡素貞及加楠公司經理曾
    璧霞分別於吳回背信案之偵查、審理時證述明確，復有本院
    函調之吳回背信案卷內之84年10月13日契約書、85年2月1日
    契約書、91年9月27日契約書、94年11月1日契約書、加楠公
    司95年度清算申報收據聯、清算申報書暨未分配盈餘申報、
    清算前資產負債表等相關清算資料、發票人為李春年之500
    萬元支票（發票日為94年10月14日、票號為FA0000000號）
    、333萬3333元支票（發票日為94年10月24日、票號為FA000
    0000號）、新北市板橋區農會及樹林市農會匯款申請書、加
    楠公司91年度至95年度股利憑單、華南銀行新莊分行99年1
    月11日（99）華莊存字第10號、100年3月16日（100）華莊
    存字第106號、100年3月17日（100）華莊存字第107號、100
    年10月11日（100）華莊存字第344號、100年10月24日（100
    ）華莊存字第361號、100年12月6日（100）華莊存字第420
    號、101年5月24日（100）華莊存字第189號函文及所附資料
    、第一銀行丹鳳分行99年1月12日一丹鳳字第00004號、100
    年3月18日一丹鳳字第00067號、100年10月14日一丹鳳字第0
    0245號、101年4月12日一丹鳳字第00048號函文及所附資料
    、新北市板橋區農會100年3月17日板農（信溪崑）字第1000
    000953號、101年3月20日板農（信溪崑）字第1010000591號
    函及所附資料、高景隆88年12月21日切結書、吳回101年5月
    7日庭呈之手寫支付金額明細、匯款回條聯、支票影本、加
    楠公司第一銀行丹鳳分行帳戶00000000000號存摺內頁影本
    、華南銀行新莊分行帳戶000000000000號存摺內頁影本、財
    政部臺灣省北區國稅局新莊稽徵所101年11月22日北區國稅
    新莊一字第1018048390號函及所附資料等各1份附卷可稽【
    見98年度他字第140號卷（下稱前案他卷）第4頁、第16頁、
    第23頁至第31頁、第33頁至第34頁；98年度偵續字第295號
    卷（下稱前案偵續卷）第9頁、第55頁至第58頁；98年度偵
    續一字第94號卷（下稱前案偵續一卷）第59頁至第137-1頁
    、第138頁至第200頁、第205頁至第206頁；99年度偵續二字
    第24號卷（下稱前案偵續二卷）第58頁至第60頁、第65頁、
    第68頁至第82之9頁、第87頁；100年度偵續三字第6號卷（
    下稱前案偵續三卷）第56頁至第60頁、第63頁至第64頁、第
    82頁至第88頁、第109頁至第143頁、第186頁至第189頁、第
    192頁至第199頁、第246頁正反面、第250頁至第254頁、第2
    63頁至第268頁；101年度易字第2111號卷（下稱前案一審卷
    ）第54頁至第56頁、第73頁至第85頁；102年度上易字第215
    2號卷第110頁至第120頁】，此部分事實應堪認定。
  ㈡按刑法第168條之偽證罪，以證人於案情有重要關係之事項，
    故意為虛偽之陳述為構成要件，所謂於案情有重要關係之事
    項，係指該事項之有無，足以影響於裁判之結果者而言（最
    高法院71年台上字第8127號判例、94年度台上字第896號判
    決意旨參照）。查依上述91年9月27日契約書所載有關高景
    隆將其加楠公司股份借名登記至吳回之名下一節，可知不論
    係加楠公司之股本、盈餘或剩餘財產，只要係加楠公司依照
    各股東股份比例所為之「財產整體分配」，吳回即必須依照
    其與高景隆之股份借名登記約定，將高景隆應得之款項交予
    高景隆收受，然觀諸吳回背信案其所持辯詞略以：94年10月
    13日加楠公司匯給伊的1700萬，是加楠公司之還款，因為當
    時高景隆說投資股票欠錢，要拿他在加楠公司插在伊那裡暗
    股的錢，所以剛開始高景隆先拿500萬元算是借款，不久高
    景隆說錢不夠，因施鴻池告知加楠公司清算後大概還有2000
    萬的錢，伊用2000萬除以6，算出來大概是333萬多，因為加
    楠公司沒有錢，所以伊才開第2張面額333萬3333元的支票給
    高景隆，這部分是代墊加楠公司要給高景隆的清算剩餘財產
    款，後來加楠公司解散之後，伊拿到760萬元，高景隆可分
    得380萬，扣掉伊之前代墊的333萬3333元及94年2月代墊的4
    4萬8000元股利，伊認為應該給高景隆的錢都已經給了，並
    無背信犯行云云，可知吳回上開所辯其於加楠公司第1次分
    配時所取得之1700萬元，為加楠公司返還之「個人借貸款項
    」，而非加楠公司之「財產整體分配」一節，若經前案法院
    審理後予以採信，則其先後交付高景隆之500萬元及333萬33
    33元支票，即非其因股份借名登記受託須轉交予高景隆之加
    楠公司分配財產，而可能屬其借予高景隆之款項，是吳回以
    高景隆於加楠公司第2次分配應得款項380萬元予以抵償，自
    因欠缺不法所有意圖而不構成背信犯行，由此可知「加楠公
    司第1次分配是否為該公司依各股東股份比例所為之整體財
    產分配」（包括黃國順所取得800萬元部分，是否即依其股
    東身分而取得之分配款）一事，自屬與吳回背信前案之案情
    有重要關係之事項甚明。被告雖又辯稱，股東情形每人不同
    ，認被告所證取得800 萬元之原因關係與吳回之辯解可否採
    信無關。然加楠公司如附表編號5 所示之分配，係由施鴻池
    交辦會計胡美宏於94年10月初填載華南銀行存摺存款取款憑
    條6 張（共5000萬元），由吳回、施鴻池核章後，交由施建
    昌於94年10月13日自加楠公司名下華南銀行新莊分行帳號00
    0000000000號活期存款帳戶提領現金5000萬元後，同時分配
    予加楠公司各股東。被告證稱其當次分得之800 萬元並非股
    權分配，事理上足以影響其他股東獲配款項之原因關係，於
    吳回前開辯解是否可採，自有影響。況被告於原審中所證對
    於吳回背信案之事實認定是否正確亦具有相當之危險性。吳
    回背信案本院102 年度上易字第2152號判決，關於此節亦載
    稱：「勾稽施建昌、張有儀、郭水源、黃國順、胡美宏等人
    上開證述均相符，並無矛盾之處，自屬可採，足認附表一編
    號5 所示94年10月13日加楠公司自甲帳戶提領5000萬元分配
    與各股東之金額，乃是加楠公司欲結束營業所分配公司財產
    。雖黃國順於原審翻異前詞，改證稱：94年10月13日收到80
    0 萬元是加楠公司還給我之前借給公司周轉金等語，惟黃國
    順於原審證述時，就何時借給加楠公司周轉金，如何交付周
    轉金方式均無法交代，且周轉金若達800 萬元金額並非小數
    目卻無任何憑證可證明，此部分證述不僅與其偵查中所證是
    加楠公司結束分配的錢之情節不符，亦與前開證據資料相違
    ，且被告（指吳回）與黃國順為舅、甥關係，是黃國順於原
    審所證，顯係曲意迴護被告（指吳回）之詞，顯難憑採。」
    亦足認被告於被告吳回背信案新北地院審理時所證，足以影
    響於裁判之結果，自屬「於案情有重要關係之事項」。則最
    終被告於吳回背信案新北地院審理時所證，雖不為該案審理
    法院所採認，亦不影響上述說法屬於與實情相悖之虛偽證述
    ，是被告於吳回背信前案第一審審判時，就與吳回背信前案
    案情有重要關係之事項為虛偽陳述，足以影響該案審判結果
    之正確性而有偽證之犯行，至為明確。
  ㈢次按偽證罪之構成，以於執行審判職務之公署或於檢察官偵
    查時對於案情有重要關係之事項，供前或供後具結，而為虛
    偽之陳述為要件，所謂虛偽陳述，係指與案件之真正事實相
    悖，而足以陷偵查或審判於錯誤之危險者，即足當之，不以
    結果之發生為要件，一有偽證行為，無論當事人是否因而受
    有利或不利之判決，均不影響其犯罪之成立（最高法院69年
    台上第2427號、71年台上字第8127號判例意旨參照）。經查
    ：
  ⒈證人施建昌於吳回背信案之偵查及原審審理時證稱：94年10
    月13日由加楠公司存入1125萬元至伊名下帳戶，是施鴻池分
    的，是加楠公司要結束營業而分給股東，張有儀、郭水源於
    同日取得金錢應該也是一樣，伊不記得伊本人或其他股東有
    借錢給公司，也沒印象伊有拿錢給公司增資等語（見前案偵
    續三卷第147頁、前案一審卷第217頁正反面、第221頁、第2
    25頁）。
  ⒉證人郭水源於吳回背信案之偵查及原審審理時證稱：加楠公
    司於94年10月13日存入伊配偶邱秋麗名下金融帳戶的125萬
    元，應該是加楠公司結束營業分配的錢，伊只有70幾年間跟
    張有儀一樣投資50萬元，但因伊後來缺錢用，就跟董事長施
    鴻池說只能投資一半，拿回25萬元，並無借錢給施鴻池或加
    楠公司，加楠公司也沒有實際增資過等語（見前案偵續三卷
    第231頁反面、第232頁、前案一審卷第177頁至第178頁反面
    ）。
  ⒊證人張有儀於吳回背信案之偵查及原審審理時證稱：伊在70
    幾年塑膠廠剛開始成立時投資50萬元，施鴻池不曾跟伊說過
    公司缺錢，加楠公司於94年10月13日匯款至伊配偶陳璵璀名
    下郵局帳戶的125萬元，應該是加楠公司結束營業分配的錢
    等語（見前案偵續三卷第231頁反面，前案一審卷第171頁、
    第174頁）。
  ⒋證人胡美宏於吳回背信案原審審理時證稱：伊從79年2月8日
    任職加楠公司，至94年10月3日離職，因為那時公司決定要
    結束營業，公司有請教那時候記帳的會計師應該如何辦理，
    然後員工有依照公司法規定分批遣散，因為那時候員工蠻多
    人的，有事先1個月開始公告、遣散員工，伊有幫公司員工
    做退保的動作，伊自己是到最後才走，那時候老闆（94年）
    9月份的時候跟伊說「你就做到10月初，東西都結束你就可
    以走了」，所以伊是94年10月3日的時候替自己寫退保單，
    然後就沒有去上班。「我沒有聽說加楠公司有向股東支借週
    轉金。因為我往來銀行、銀行都是我去的，可是除了應收帳
    款匯進來的錢，就沒有其他收入。」、「加楠公司從來沒有
    出現支票到期卻公司現金不足而需要緊急週轉，我們的信用
    很好，因為我很謹慎，我都會提早算出說哪一天有到期的票
    我會事先通知主管，然後就可以事先去轉錢，不會有銀行通
    知的狀況。」加楠公司也沒有跟股東支借周轉金，且加楠公
    司支票信用的部分都很好，加楠公司的現金都還蠻充裕等語
    （見前案一審卷第162頁至第170頁）。
  ⒌由以上諸證人所述，可知加楠公司第1次分配，該公司原股東
    施建昌、郭水源及張有儀所取得如附表編號5所示之金額，
    是加楠公司欲結束營業而就該公司財產所為之整體分配，並
    非對各股東之個人還款，且其等均不知加楠公司有資金短缺
    或曾向股東借款周轉等情，另胡美宏係因加楠公司決定結束
    營業，依施鴻池（原判決誤載為施建昌，應予更正）之指示
    填寫供加楠公司第1次分配使用之存款取款憑條，加楠公司
    現金充裕且信用狀況良好，並無向股東支借周轉金之事實。
     
  ⒍況被告於100年10月26日在吳回背信前案偵查中（即100年度
    偵續三字第6號）已具結明確證稱：「加楠公司清算程序就
    是由董事長處理的。」、「…那800 萬就是股本，加楠公司
    通通處分完最後的那個嘛。」、「我們公司結算處理完才匯
    800 萬，但是他後面還有要補…總共拿多少錢出來分我不知
    道。」、「我只知道他分多少給我，因為我都在…」、「那
    時候說公司沒有要做、結束了，阿賣…賣成本、賣那個，全
    部都丟掉了。」、「是清算完嘛，應該說結算嘛，他跟我說
    結算起來我的部分就是…」「就是董事長通知我說結束了。…
    那時候他是跟我講說差不多結算完了。」等語，業據原審於
    審理時當庭勘驗其上開偵訊過程確認無誤（見原審卷第121
    頁至第122頁反面，結文見前案偵續三卷第77頁），足證被
    告於該次偵訊時亦證述其於加楠公司第1次分配所取得之800
    萬元，係加楠公司「結算處理」、「公司沒有要做」、「賣
    成本」、「結算完」所分配之款項等情，核與上開各證人所
    述相符，益徵加楠公司所為第1次分配，應係該公司依各股
    東股份比例所為之「財產整體分配」，而被告對此亦知之甚
    詳。
  ⒎詎其後竟於吳回背信案於102年3月26日原審審理時翻異前詞
    ，具結後虛偽證稱：「（辯護人：請求提示98偵續一字卷第
    132頁加楠公司華南銀行存款明細，94年10月13日有一筆八
    百萬元，是否有收到這筆款項？）有，這是公司還我的錢。
    」、「（辯護人：這筆是否就是你所說的加楠公司結束後所
    拿回的錢？）不是，這筆是加楠公司結束之前拿到的，是公
    司還沒結束之前我借給公司的週轉金。跟我前面所說公司結
    束時拿回的股本是不同的錢，我不確定公司結束時我是拿到
    二百多萬或三百多萬。」、「【辯護人：請求提示98偵續三
    字第74頁黃國順100年6月14日（應為「100偵續三字第74頁
    黃國順100年10月26日」之誤載）偵訊筆錄，你為何說該筆
    八百萬元是公司結束後分給你的錢？】我當時有說是我份內
    的錢，不是股本的錢，因為是我借給公司週轉，公司本來就
    應該還給我，所以我才說是我份內的錢。」云云（見前案一
    審卷第128頁反面，結文見同卷第134頁），惟因其無法就其
    何時、如何交付週轉金予加楠公司為清楚說明或提出任何資
    料佐證，足徵其上開於原審審理時所述，應係基於與吳回之
    甥舅關係所為虛偽迴護之詞，且最終雖不為該案審理法院所
    採認，亦不影響上述說法屬於與實情相悖之虛偽證述，是被
    告於吳回背信案原審審判時，就與吳回背信案案情有重要關
    係之事項為虛偽陳述，足以影響該案審判結果之正確性而有
    偽證之犯行，至為明確。
  ㈣對於被告辯解不可採之理由
  ⒈被告雖辯稱其於100年10月26日偵查中所為證述，係因其主觀
    上認為該800萬元屬其份內的錢，且檢察官並未問其該800萬
    元為何性質云云。然原審勘驗被告於100年10月26日偵訊之
    過程，已詳述如上，細繹前開勘驗結果，均未提及該800萬
    元係其「份內」的錢或加楠公司返還其先前所借予加楠公司
    之周轉款項，亦無隱含上開涵義之語意在內，顯見其於吳回
    背信案偵查與原審所證內容及語意確屬不同。是伊嗣後於審
    判中關於此部分之辯解，均屬卸責之詞，不足採信。
  ⒉辯護人雖於原審為被告辯護略以：①結束營業所分配款項可能
    係還款或股本，為何檢察官偵查結果直指該款項是盈餘紅利
    ？既不能確定是還款、股本或紅利，被告前後證述內容即無
    不實情形；②依加楠公司之資產負債表、損益表等資料，加
    楠公司之經濟狀況並無法給付大量之盈餘，被告於加楠公司
    第1次分配取得之800萬元不可能是盈餘，既非盈餘，自與高
    景隆毫無關連；③吳回背信案係認定吳回侵占95年度分配之3
    80萬元成立背信罪，與被告所證述之94年度分配金額內容無
    關，與吳回背信案案情有重要關係之事項應為「施鴻池是否
    依照投資比例分配金額」，分配之金額是否為「盈餘」顯非
    重點，被告之證述全然不影響案情；④被告前因偽證案件，
    經新北地檢署以101年度偵字第20032號為不起訴處分確定，
    本件依刑事訴訟法第260條規定應不得再為起訴等語。然查
    與吳回背信案之案情有重要關係之事項，應為「加楠公司第
    1次分配是否為該公司依各股東股份比例所為財產整體分配
    」（包括黃國順所取得800萬元部分，是否即依其股東身分
    取得之分配款）一節，業據原審詳述如前，不論該次分配款
    項究係加楠公司之盈餘、股本或剩餘財產，只要是加楠公司
    依照各股東股份比例所為之「財產整體分配」，吳回即必須
    將高景隆應得部分交予高景隆收受，而吳回於其背信案經認
    定因背信所獲之金額雖為第2次分配之380萬元（原判決誤載
    為360萬元，應予更正），然此部分涉及吳回所辯其第1次分
    配所獲款項為加楠公司返還之「個人借貸款項」可否採信而
    得主張抵銷，是辯護人上開①、③所為之主張，顯然對吳回背
    信案之案情及被告於該案偵查及原審審理時所為證述內容均
    有所誤解，不足為採。又證人即會計師簡素貞於吳回背信案
    原審審理時證稱：伊是會計師，沒有幫加楠公司作帳，只有
    處理過加楠公司清算業務，記得只有幫加楠公司向經濟部中
    部辦公室送文件跟國稅局結算稅務，依照加楠公司清算時製
    作資產負債表，公司資產是1900萬，裡面可以分到只有現金
    跟銀行存款，其他應收帳款要看收回可能性而定，所以實際
    上公司清算後，分給股東不見得是1900萬元等語（見前案原
    審卷第156頁反面至第159頁），以及證人胡美宏於吳回背信
    案原審審理時亦證稱：伊94年10月初離職時，加楠公司樓下
    的機器差不多能賣的都賣了，是由吳回負責處理，會計師要
    求能賣的就要賣，所以公司能賣的就賣，再開發票給會計師
    去申報等語（見前案原審卷第164頁正反面），可知加楠公
    司欲結束營業時，有變賣公司機器及取回應收帳款，復審酌
    加楠公司清算後之資產負債表，製表時間為95年3月15日（
    見前案他字卷第26頁），而資產負債表僅表達某企業在某特
    定日期（即95年3月15日）而非一段期間（即94年10月至95
    年12月19日間）之資產負債情形，自不得僅以資產負債表上
    之形式記載，而逕認被告於加楠公司第1次分配所取得之款
    項並非加楠公司對各股東之財產整體分配，是辯護人上開②
    所為之主張，亦不足採。至被告前因偽證案件，雖經新北地
    檢署以101年度偵字第20032號為不起訴處分確定，然被告於
    該案涉嫌偽證者，係其於98年8月24日偵查中所為之證述，
    而非本件即其於吳回背信案原審審理之證述，自無刑事訴訟
    法第260條一事不再理之適用，是辯護人上開④所為之辯解，
    亦非可取。
  ⒊又辯護人於本院之辯護意旨略以：
  ⑴被告於吳回背信案新北地院審理時所證的「代墊款」是指其
    當時在加楠公司任職時，業務需要所陸續墊出去的款項，施
    建昌亦曾於吳回背信案證稱：加楠公司於77、78年剛開始營
    運時是賠錢的，那時候賠錢時，錢是我墊等語(見前案一審
    卷第224頁正反面）。每年施鴻池都會跟被告對帳，但是並
    沒有把全部的錢還給被告，否則加楠公司無法繼續經營。被
    告主觀認知此種業務墊款是其借給公司的錢，公司留下來當
    作週轉金。又相關可以證明被告代墊款之單據，都已由被告
    於加楠公司還款800萬後，交予施鴻池；施鴻池又已過世，
    導致被告難以舉證，不能以被告未能提出證據資料證明，即
    為不利被告之認定云云。然查：
  ①證人施建昌係證稱：加楠公司於向德公司尚未合併進來之前
    ，早期營運都賠錢。大概到向德公司合併進加楠公司幾年之
    後，才感覺到有賺錢，77、78年剛開始賠錢時，錢是我墊的
    。不是施鴻池跟我借的，是加楠公司跟我借的，後來有還，
    我的投資獲利超過我所投資之股本等語（見前案原審卷第22
    4至225頁）。
  ②證人郭水源於吳回背信案之偵查及原審審理時證稱：伊並無
    借錢給施鴻池或加楠公司等語；證人張有儀亦於同案之偵查
    及原審審理時證稱：施鴻池不曾跟伊說過公司缺錢等語；證
    人即加楠公司會計兼出納胡美宏亦證稱：加楠公司並沒有跟
    股東支借週轉金，且加楠公司支票信用都很好，加楠公司的
    現金都還蠻充裕等語，均詳述於前。
  ③又被告於吳回背信案曾證稱：被告（指吳回）是我舅舅，我
    有投資加楠公司，一開始三、四年，我負責業務，大概在八
    十四至八十八年左右，後來我就到國外，本來我們是有另一
    家向德公司，向德公司與加楠公司合併，向德公司就不存在
    ，我是因為這二家公司合併才加入加楠公司。我、吳回、高
    景隆是向德的股東，我們三人一起加入加楠公司等語（見前
    案原審卷第127頁反面至128頁）；是以，早期加楠公司確實
    曾經財務困難，而需向施建昌借錢週轉，但借來的錢公司會
    償還。待施鴻池代表施建昌、張有儀、郭水源等舊加楠股東
    ，與被告等之向德公司於84年10月間（見前案加楠公司登記
    卷一，及偵續一卷第202至206頁）合併後，新的加楠公司已
    開始賺錢，而不再需要向外借錢。故被告所辯，其於吳回背
    信案新北地院審理時所證的「代墊款」是指其當時在加楠公
    司任職時，業務需要所陸續墊出去的款項，然此亦僅有84至
    88年間有代墊之情形，其嗣於本院所辯：代墊款是於公司合
    併以後至90年其出國之間，代墊公司業務款項累積而成云云
    （見本院107上訴566卷第265頁），已有虛誇不實。而加楠
    公司會償還借款，業經施建昌證述明確，被告對此並未爭執
    ，且稱每年施鴻池都會跟被告對帳，而合併後之新加楠公司
    既已開始賺錢，不再需要向外借錢，衡情即非無力償還被告
    84至88年間所代墊之款項。況代墊款既因臨時業務所需而代
    墊，被告又稱加楠公司92、93年又有分紅（見前案原審卷第
    131頁反面），則何以未先以盈餘、分紅抵償周轉金或代墊
    款，竟迄94年間才一次返還？亦違常情，亦非可採。
  ④關於被告所辯代墊款等節，其又稱「均以現金交付，係從向
    德與加楠公司合併開始陸陸續續，不是單筆性的，有好幾筆
    ，施鴻池有時會提說公司週轉金不夠，就會要我先墊支。」
    、「（十年間約八百多萬元的週轉金，大部分是現金，陸陸
    續續交給加楠公司，有一部分是我先墊付，例如業務的交際
    應酬費都是我先付的。」、「我是把現金直接交給董事長施
    鴻池」（見前案原審卷第130頁反面）均難以查證，亦未就
    其何時、如何交付週轉金予加楠公司為清楚說明或提出任何
    資料佐證。而800萬元究非小數目，甚且已大於被告投入之
    股本，卻完全未保有任何證據，實難逕予輕信。
  ⑵被告又辯稱其於偵續三偵查中所證，雖就該800萬元證稱：「
    不是我自己的，它就是股本」等語，但從下文被告與檢察官
    問答內容，可見被告實際上並未憶起檢察官所問「800萬」
    究竟是哪筆錢，足見被告所稱「它就是股本」等語應該是講
    錯了。然查：
  ①被告於100年10月26日在吳回背信案偵查中（即100年度偵續
    三字第6號）問答過程，業據原審勘驗無誤並詳述於前，被
    告雖辯：伊回答「它就是股本」之際，實際並未想起檢察官
    所問「800萬」究竟是哪筆錢云云。但當時檢察官再三提醒
    ，並提示偵續二卷70頁後，被告仍證稱：「那時候說公司沒
    有要做、結束了，阿賣…賣成本、賣那個，全部都丟掉了」
    、「是清算完嘛，應該說結算嘛，他跟我說結算起來我的部
    分就是…」、「（檢察官問：沒有要做了喔，結算完喔，分
    、分給你的錢是不是？）對」、「（檢察官問：加楠公司清
    算程序由誰處理？）就是董事長啊。」、「他跟我講他處理
    的。」、「但是那時候他是跟我講是，差不多結算起來了」
    等語明確。，顯非「講錯」可以解釋。
  ②況被告已多次因吳回背信案作證，第一次係於98年8月24日（
    見前案偵續字第295號卷第35至40頁）；第二次係100年6月1
    4日（見前案偵續二字第24號卷第97至99頁）。迄事實欄所
    示100年10月26日吳回背信案偵查中（見偵續三字第6號卷第
    77頁）、102年3月26日吳回背信案新北地院審理作證時（見
    前案一審卷第134頁），分別已是第三、四次因此案作證。
    至少自第二次作證時起，被告即經檢察官提示其華南銀行帳
    戶，訊問加楠公司94年10月13日匯款800萬元之原因關係（
    見前案偵續二字第24號卷第97至99頁）。則依常情，當被告
    第三次接獲傳票至偵查庭作證時，理應已非毫無心理準備，
    任意不依事實而為陳述。此次被告已證稱：「這是施鴻池通
    知我由公司匯入，他說公司沒有要做了，結算完分給我的錢
    。」等語（見前案偵續三字第6號卷第72至76頁），既係在
    有心理準備下所證，又與其餘證人所證大致相符，當有可信
    之依據。詎其又於第四次吳回背信案在新北地院審理時，就
    該筆800萬元之原因關係證稱係加楠公司返還其先前代墊款
    云云，亦無何具體依據可以說明何以證詞有此等先後翻異，
    且作證之內容較之先前100年10月26日之內容更為詳盡，亦
    與人之記憶隨時間淡忘之經驗法則相違，尤徵其於吳回背信
    案新北地院審理時所證應具偽證故意。
  ⑶被告復辯稱無論加楠公司是否形式增資，原判決附表編號5分
    配的比例都跟加楠公司各個股東的持股比例不盡相符。又施
    建昌已明白表示他跟施鴻池係各自以各自的名義投資加楠公
    司，原判決及吳回背信案確定判決卻將施鴻池與施建昌的金
    額相加而認與他們的持股比例相當，亦顯無理由。再者，為
    何施建昌比施鴻池分配得多？施建昌亦不能說明，如何遽認
    附表所示分配係依加楠公司各股東股份比例所為之「整體財
    產」分配？至於施建昌等股東於另案證詞，均不清楚該次分
    配款項的性質與原因，僅以推測認應該是加楠公司結束營業
    分配的錢，亦不得逕認被告證詞與各該股東之證詞不符。至
    證人胡美宏雖是加楠公司會計，但亦不清楚加楠公司真正的
    財務狀況，其推測之詞亦不可採。況其也明白表示不曉得被
    告有無與加楠公司往來交易，原判決卻認為加楠公司並沒有
    跟股東支借周轉金，亦嫌速斷云云。然查：
  ①施建昌等股東於吳回背信案證詞，雖均稱不清楚該次分配款
    項的性質與原因，但亦非憑空推測認為是加楠公司結束營業
    分配的錢。蓋：A、證人張有儀係證稱：94年10月13日匯250
    萬給你太太，與95年12月19日開這張140萬元【按係114萬元
    之口誤】的支票：這兩筆錢都是加楠公司要結束營業要還的
    股款，不然他哪有可能隨便拿錢給我們，…都是董事長施鴻
    池跟我聯繫，…我只知道那時候有聽說要結束了，董事長他
    身體不好，生意也差等語（見前案原審卷第172頁反面、第1
    75頁）；B、（提示100年度偵續三字第6號卷第232頁，並告
    以要旨指其在101年4月17日檢訊時證述94年10月的125萬及9
    5年12月19日的57萬元支票均是加楠公司結束營業分配的錢
    ）證人郭水源證稱：…因為這兩筆款不可能施鴻池憑空會給
    我，…所以這樣筆錄的記載是實在的，施鴻池後來有說加楠
    公司要賣機器了，…94年間先拿到125萬，那筆錢拿到時已經
    有風聲…公司要結束了等語（見前案原審卷第178頁反面、第
    181頁）；C、證人施建昌證稱：我與施鴻池是親兄弟，加楠
    公司要結束營業之後，還有一些結餘的錢，最後分的款項匯
    了1125萬元到我的華南銀行帳戶，因施鴻池身體不好，…；
    還有因為我們沒有到中國大陸，…，沒有生意等語（見前案
    原審卷第217、218、224頁）。足證施鴻池兩度代表加楠公
    司分配大筆款項至股東帳戶時，股東們鑒於當時公司生意及
    董事長健康狀況均不佳之情，雖未親口獲得證實，卻已有相
    關資訊足認所獲款項係公司結束之股東分配款（同前卷第12
    8頁反面），則依被告於前案原審改稱之內容觀之，在94年1
    0月13日，其他股東都因公司結束營業而分別獲得現金分配
    時，被告當次除了獲償欠款800萬元外，股東分配款卻分文
    未得，而被告對此竟未曾表示任何異議，殊難令人置信！
  ②辯護人雖另舉施建昌於前案所證：94年10月13日加楠公司匯
    給我1125萬，同時間匯給施鴻池1000萬，而據所稱施鴻池股
    權較大，卻分得比較少，質疑原判決附表5分配的金額與各
    股東持股比例不符，不得據為不利被告之認定云云。然與施
    鴻池有兄弟關係之施建昌於前案證稱： 94年10月13日加楠
    公司匯給我1125萬，同時間匯給施鴻池1000萬，我們於…94
    年有於台南麻豆，我們的祖產所在，我們有共同蓋房子，那
    筆錢都是我出的，…大概有一些蓋房子的錢在裡面還給我，
    因為蓋房子那時錢是我先墊的，但不是1125萬元都是蓋房子
    的錢，沒有那麼多，但是施鴻池應是將蓋房子的錢以這樣的
    方式還給我等語（見前案原審卷第221頁反面）。是施建昌
    已證明該次伊所獲分配款金額較施鴻池高，除了公司結束營
    業之股東分配款外，另含有施鴻池償還其於祖產所在共同蓋
    房子施建昌先付之代墊款在內，與被告辯稱800萬元全屬公
    司償還之借款，而影響前案判決結果之性質不同，自無從類
    比。
  ⑷被告雖又提出上證一即「加楠公司還款股東明細94年度影本
    」乙份，主張從上開內容，可知加楠公司在94年1月就開始
    陸續還款給股東，證明施鴻池投入墊款確實是比較多，受分
    配的金額也遠超過施建昌，亦可推認系爭800萬元的確是加
    楠公司還給被告的借款，被告並無虛偽證述云云。惟：
  ①本院依被告聲請傳喚之證人即會計師簡素貞到庭證稱：「加
    楠公司還款股東明細94年度影本」是伊所屬正方聯合會計師
    事務所製作，伊對該明細表已沒有印象，亦非伊製作，且因
    年代久遠，未保留相關資料，而不知該明細表上手寫字跡係
    出自何人。該明細表應是根據銀行存款明細，去問誰存進來
    的，且以要蓋公司大小章觀之，應該是國稅局在查帳，問說
    這些金額是怎麼回事，伊事務所會問公司是怎麼回事，再回
    答國稅局等語（見本院上更一卷第206至208頁）。
  ②又該紙明細抬頭雖記載「還款股東明細」，但94年1月20日二
    筆600萬元，係加楠公司分別自華南銀行新莊分行匯入第一
    銀行丹鳳分行施嘉宏帳戶、花旗銀行台北分行施博智帳戶各
    300萬元、樹林農會李春年帳戶400萬元、轉存入被告帳戶20
    0萬元；94年8月31日一筆100萬元則係由加楠公司自華南銀
    行新莊分行帳戶，轉匯入同公司第一銀行丹鳳分行帳戶，此
    有華南銀行新莊分行108年8月13日華莊字第1080000172號函
    暨檢附各該匯款與存款單據影本在卷可稽（見本院上更一卷
    第127至137頁），足見該等款項均非流入列名股東施鴻池及
    吳回之私人帳戶，尚難遽認係加楠公司對股東個人之還款。
  ③又證諸上開加楠公司會計胡美宏稱董事長施鴻池係94年9月始
    通知伊10月初不用上班，並命伊寫好94年10月13日之提款單
    予存款人的資料，而同年10月初伊離職時，公司樓下機器差
    不多都被吳回賣光了（見前案一審卷第164頁），顯見施鴻
    池94年9月始有結束公司之具體行動，被告將加楠公司94年1
    月及8月之資金調度解為公司還款股東，已有虛誇不實。
  ④再參諸上開加楠公司股東郭水源、張有儀關於公司賣機器要
    結束營業，及董事長施鴻池分別詢問帳號後，忽然各匯進12
    5萬元及250萬元，已堪認係公司結束營業之股東分配款；及
    施建昌關於係因董事長身體不好及公司沒有生意而結束營業
    ，伊股權小於施鴻池卻分配較多之1125萬元，是包括施鴻池
    個人返還伊墊付祖產建屋之款項等情之證詞，足見縱被告於
    本院所提「加楠公司還款股東明細94年度影本」之抬頭記載
    「還款」字樣，係為應付國稅局查帳所需，但仍無從據為有
    利被告之認定。
  ⑸綜上所述，足徵被告於本院之上開辯解亦均非可採。其於吳
    回背信案新北地院審理時具結所證，應係基於與吳回之甥舅
    關係所為虛偽之證述甚明。
  ㈤此外，復有吳回背信案102年3月26日原審審判筆錄及被告所
    簽立證人結文各1份附卷可稽（見前案原審卷第126頁至134
    頁），是被告明知其於加楠公司第1次分配所取得之800萬元
    ，應為該公司結束清算依各股東股份比例所為之「財產整體
    分配」，而非加楠公司返還之「個人借貸款項」，竟於吳回
    背信案原審審理時，就與該案案情有重要關係之事項，具結
    後虛偽證稱該800萬元為其先前借予加楠公司之週轉金，係
    其份內的錢，而非加楠公司結束營業分配之股本云云，足以
    影響該案被告吳回是否成立背信罪之判決結果，是其所犯偽
    證罪之行為至為明確，應予依法論科。
二、核被告所為，係犯刑法第168條之偽證罪。
三、原審以被告上開犯行罪證明確，援引刑法第168條之規定，
    並以行為人之責任為基礎，審酌被告明知加楠公司第1次分
    配應為該公司結束清算依各股東股份比例所為之「財產整體
    分配」，竟於吳回背信案原審審理時具結後為虛偽證述，有
    違證人具結後應據實陳述之義務，且就案情有重要關係之事
    項為虛偽陳述，嚴重妨害司法機關追訴犯罪之正確性，徒然
    耗費國家司法資源，惡性非輕，兼衡其因與吳回為甥舅關係
    始為虛偽證述之犯罪動機及目的、情節、智識程度、生活狀
    況及犯罪後否認犯行，無從依其犯後態度科以較輕刑度等一
    切情狀，量處有期徒刑五月。經核其認事用法均無違誤，宣
    告刑之量定亦屬妥適。被告上訴仍執前詞否認犯行，為無理
    由，應予駁回。
據上論斷，應依刑事訴訟法第368條，判決如主文。
本案經檢察官李叔芬到庭執行職務。
中　　華　　民　　國　　109 　年　　4 　　月　　21　　日
                  刑事第二十庭  審判長法　官  王復生
                                      法　官  遲中慧
                                      法　官  陳春秋
以上正本證明與原本無異。
如不服本判決，應於收受送達後20日內向本院提出上訴書狀，其
未敘述上訴之理由者並得於提起上訴後20日內向本院補提理由書
（均須按他造當事人之人數附繕本）「切勿逕送上級法院」。
                                      書記官  周彧亘
中　　華　　民　　國　　109 　年　　4 　　月　　21　　日
附錄：本案論罪科刑法條全文
中華民國刑法第168條（偽證罪）
於執行審判職務之公署審判時或於檢察官偵查時，證人、鑑定人
、通譯於案情有重要關係之事項，供前或供後具結，而為虛偽陳
述者，處 7 年以下有期徒刑。　　

附表：（小數點第2 位以下4 捨5 入）
編號 事件 施鴻池 施建昌（施鴻池之胞弟）  張有儀 郭水源  黃國順 吳回 高景隆  總計 1.入股登記 841019登記之各股東出資額（公司登記卷一第54頁） 162.5萬元 50萬元  25萬元 12.5萬元  85萬元 85萬元 80萬元  500 萬元  登記股權比例 32.5％ 10％  5％ 2.5％  17％ 17％ 16％  100％   合計42.5％            實際股權公司例 上開登記股權比例即為上開4 人之實際股權比例，合計50％。      上開3 人實際股權比例均為六分之一即16.67 ％，合計50％。     2.形式增資登記 850629登記之各股東出資額（公司登記卷一第47頁） 325 萬元 100 萬元  50萬元  25萬元 170 萬元 170 萬元  160 萬元 1000萬元  登記股權比例 32.5％ 10％  5％  2.5％ 17％ 17％  16％ 100％ 3.形式增資登記 871126登記之各股東出資額（公司登記卷一第37頁） 617.5萬元 257.5 萬元  50萬元  25萬元 270 萬元 520 萬元  160 萬元 1900萬元  登記股權比例 32.5％ 13.55％  2.63％  1.32％ 14.21％ 27.37％  8.42％ 100％ 4.告訴人將股份借名登記至被告名下 890113登記之各股東出資額（公司登記卷一第24頁） 617.5萬元 257.5 萬元  50萬元  25萬元 270 萬元 680 萬元  無。惟91年9月27日契約書載明高景隆實質擁有加楠公司六分之一股權，僅股份借名登記在吳回名下（前案他卷第4 頁）。 1900萬元  登記股權比例 32.5％ 13.55％  2.63％  1.32％ 14.21％ 35.79％  無 100％ 5.分配財產 94年10月13日加楠公司自甲帳戶提領5000萬元分配與各股東情形（前案偵續一卷第132 頁）。 1000萬元（前案偵續三卷第92頁）。 1125萬元，存入施建昌名下華南銀行新莊分行帳號00000000號帳戶（前案偵續三卷第93頁、第121 頁、第137 頁）。  250 萬元，存入張有儀配偶陳璵璀名下華南銀行帳戶（前案偵續三卷第91頁）。  125 萬元，存入郭水源配偶邱秋麗名下華南銀行帳戶（前案偵續三卷第90頁）。 800 萬元，存入黃國順名下華南銀行帳戶（前案偵續三卷第89頁）。 866 萬6667元。此金額係加楠公司存入吳回名下帳戶1700萬元（前案偵續二卷第82-1頁、前案偵續三卷第94頁），扣除右欄所示吳回給付與高景隆之833 萬3333元票款所餘金額。  833 萬3333元。此金額係吳回以交付前述面額為500 萬元及333 萬3333元之支票各1 張與高景隆方式給付（前案他卷第33頁、第34頁）。 5000萬元  獲配金額比例 20％ 22.5％  5％  2.5％ 16％ 17.33％  16.77％    合計42.5％           6.清算分配表記載內容 95年3 月15日加楠公司股東清算分配表所載各股東分配金額（前案他卷第27頁） 617.5 萬元  257.5 萬元 50萬元  25萬元 270 萬元 680 萬元  無 1900萬元  表載獲配金額比例 32.5％  13.55％ 2.63％  1.32％ 14.21％ 35.79％  無 100％ 7.分配財產 95年12月19日加楠公司簽發面額共2280萬元之6 紙支票分配與各股情形 面額513萬元、票號UA0000000 號、提示日95 /12/19。（前案偵續三卷第199 頁至第200 頁）  面額456萬元、票號UA0000000 號、提示日95 /12/20。（前案偵續三卷第195 頁） 面額114萬元、票號UA0000000 號、提示日95 /12/20。（前案偵續三卷第197 頁至第198 頁）  面額57萬元、票號UA0000000號、提示日95/12/27。（前案偵續三卷第196頁） 面額380萬元、票號UA0000000 號、提示日95 /12/26。（前案偵續三卷第194 頁） 面額760 萬元、票號UA0000000 號、提示日95/12/20。（前案偵續三卷第189 頁、第193頁）  無（惟吳回原須負責將左開760 萬元支票面額之半數金額即380 萬元交還高景隆） 2280萬元  獲配支票面額比例 22.5％  20％ 5％  2.5％ 16.67％ 33.33％  無 100％   42.5％